# 初验后本企业需发生的后续成本和工作量预计很少

提问人：zcy2401 时间：2022-12-16 01:28:37
请教一下，“初验后本企业需发生的后续成本和工作量预计很少”这句话该怎么理解？以下有几种场景:1、设备到货签收，然后是初验，初验完成后会试运行，按照正常流程走，基本没有大的支出，但运行过程中如发现存在问题，还需要发生较大支出，非设备质量问题不会退换货，不过运行中发生较大支出是小概率事件。那么是否认定为初验后还可能发生较大支出，应当在试运行完成后确认收入？ 2 、设备到货后签收，签收后是初验，验收过程中会有调试修改，发生支出很小，但如果是设备质量问题则退换货或大修补，历史上很少发生，这能认定是需要发生的后续成本和工作量很小吗？ 3 、设备到货后签收然后验收，验收过程中可能存在问题，需要花费一定工作时间，可能要不停调试，但总成本不高，主要是人工费用，能在签收确认收入吗？

回答人：chenyiwei
需综合考虑初验后直至终验期间内发生大额整改、补救支出（含人工成本、替换零部件成本等）的潜在金额和概率。如果综合考虑发生大额支出的概率很小，则一般理解可以在初验通过时确认收入，但需就该期间内可能发生的后续整改、补救支出参照新收入准则第三十三条关于保证性质保义务的规定确认预计负债和销售费用。